【裁判字號】    92,家抗,69
【裁判日期】    920624
【裁判案由】    離婚
【裁判全文】
臺灣高等法院臺中分院民事裁定  九十二年度家抗字第六十九號
    抗  告  人  乙○○
    相  對  人  甲○○
右抗告人因與相對人間離婚事件，對於中華民國九十二年四月七日臺灣臺中地方法院
九十一年度婚再字第二號所為裁定提起抗告，本院裁定如左：
      主    文
抗告駁回。
抗告訴訟費用由抗告人負擔。
      理    由
一、抗告意旨略稱：抗告人於民國（下同）九十一年二月二十四日僅收到原審法院「
    應補郵新台幣陸拾捌元」之通知書，並謹遵所示補郵。至於原審裁定，則遲至九
    十一年三月一日接獲，並於同年月七日即依法提起抗告在案，並未逾十日之抗告
    期間，為其抗告理由云云。
二、按提起抗告，應於裁定送達後十日之不變期間內為之。又抗告法院認抗告為不合
    法或無理由者，應為駁回抗告之裁定，民事訴訟法第四百八十七條前段、第四百
    九十二條第一項分別定有明文。次按，送達於住居所、事務所或營業所不獲會晤
    應受送達人者，得將文書付與有辨別事理能力之同居人或受僱人，民事訴訟法第
    一百三十七條第一項定有明文。又受區分所有建物住戶之僱用而任代轉信件之建
    物管理員，與民事訴訟法第一百三十七條第一項規定所稱之受僱人相當（最高法
    院八十三年度臺抗字第三號裁定參照）。故文書已付與此種同居人或受僱人，其
    效力自應認與交付本人同，至其已否轉交，何時轉交，均非所問（最高法院八十
    四年度臺抗字第二五八號裁定參照）。查原審法院九十一年度婚再字第二號民事
    裁定正本，係於九十二年二月二十四日由抗告人住所新光產物保險大樓管理委員
    會所僱用之管理員以抗告人之受僱人名義收受送達，有臺中法院郵局第九○一四
    八五號掛號信函及送達證書可稽。按該大廈之管理員於本件訴訟中均以抗告人之
    受僱人名義簽收訴訟文書，並為大廈住戶簽收有關函件，足認該大廈管理員係受
    僱新光產物保險大樓管理委員會，為各住戶服勞務具有繼續之性質，自為大廈中
    各事務所、營業所或其他住戶所共同僱用，其簽收訴訟文書之效力，與送達與抗
    告人本人收受相同，自不因該管理員嗣後是否轉交與抗告人而有所差異，是原審
    法院以本件訴訟所為之裁定，已於九十二年二月二十四日送達於抗告人，抗告人
    遲至九十二年三月七日始行提起抗告，已逾抗告期間，其抗告為不合法，於法有
    據，據此本件抗告人之抗告，不能認為有理由，應予駁回。
三、據上論結，本件抗告為無理由，依民事訴訟法第四百九十二條第一項、第九十五
    條、第七十八條，裁定如主文。
中      華      民      國    九十二    年      六      月    二十四    日
~B1家事法庭審判長法  官  童有德
~B2              法  官  翁芳靜
~B3              法  官  黃永泉
右為正本係照原本作成。
不得再抗告。
~B              書記官  林玉惠
中      華      民      國    九十二    年      六      月    二十四    日
                                                                        Ｈ


司法院資訊處製作；財團法人民間司法改革基金會備份。
